# 房地产企业交纳的土地使用税在竣工前是否可以计入开发成本

提问人：xibanxiaoya 时间：2017-01-20 16:39:41
请教陈版：根据准则及税法文件等土地使用税均计入税金及附加，进当期损益。现一般企业的土地使用税也是入的税金及附加，但是针对房地产企业，达到竣工备案前的土地使用税是否可以作为土地成本的一部分计入开发成本，待竣工备案后再交纳的土地使用税再计入税金及附加？

回答人：chenyiwei
可参考《瑞华研究 2010 ～ 2016 汇编》之“问题6-1-13（房地产开发企业土地使用税的列支）”。我们认为即使在开发期间的房产税也应当费用化。